臺灣板橋地方法院刑事判決             100年度易字第3326號
公  訴  人  臺灣板橋地方法院檢察署檢察官
被      告  李芳荏
上列被告因違反毒品危害防制條例案件，經檢察官提起公訴（10
0 年度毒偵字第5595號），被告於準備程序中就被訴事實為有罪
之陳述，經本院裁定進行簡式審判程序，判決如下：
    主  文
李芳荏施用第二級毒品，累犯，處有期徒刑伍月，如易科罰金，
以新臺幣壹仟元折算壹日。
    事  實
一、李芳荏：(一)於民國94年間，因施用第一、二級毒品案件，經
    本院以94年度毒聲字第538 號裁定送勒戒處所觀察、勒戒後
    ，認有繼續施用毒品之傾向，再經本院以95年度毒聲字第45
    9 號裁定令入戒治處所施以強制戒治，於96年1 月8 日停止
    戒治執行完畢釋放，並由臺灣板橋地方法院檢察署檢察官以
    96年度戒毒偵字第158 號為不起訴處分確定；(二)於97年間，
    因施用第二級毒品案件，經本院以97年度簡字第2419號判處
    有期徒刑4 月，於97年5 月14日確定；(三)於97年間，因持有
    第二級毒品案件，經本院以97年度簡字第2653號判處拘役30
    日，於97年10月6 日確定；(四)於99年間，因施用第二級毒品
    案件，經本院以99年度簡字第912 號判處有期徒刑4 月，於
    99年4 月12日確定，與上開(二)、(三)所示之有期徒刑4 月、拘
    役30日接續執行，業於99年9 月10日執行完畢（於本案構成
    累犯）。
二、詎李芳荏仍不知悔改，明知甲基安非他命係毒品危害防制條
    例第2 條第2 項第2 款所明定列管之第二級毒品，不得施用
    、持有，仍基於施用第二級毒品甲基安非他命之犯意，於上
    述強制戒治執行完畢釋放後5 年內之100 年7 月6 日22時許
    ，在新北市○○區○○路某處，以將甲基安非他命置入吸食
    器內燒烤後吸食煙霧之方式，施用甲基安非他命1 次。嗣因
    李芳荏係毒品列管人口，經警通知到場並採集其尿液檢體送
    驗後，結果呈現安非他命及甲基安非他命陽性反應，始悉上
    情。
三、案經新北市政府警察局新莊分局移送臺灣板橋地方法院檢察
    署檢察官偵查起訴。
    理  由
一、被告李芳荏所犯係死刑、無期徒刑、最輕本刑為3 年以上有
    期徒刑以外之罪，其於準備程序中就前揭被訴事實為有罪之
    陳述，經本院告知簡式審判程序之旨，並聽取被告與公訴人
    之意見後，認無不得或不宜改依簡式審判程序進行之情事，
    依刑事訴訟法第273 條之1 第1 項、第284 條之1 規定，裁
    定本案進行簡式審判程序；且依刑事訴訟法第273 條之2 及
    第159 條第2 項規定，不適用傳聞法則有關限制證據能力之
    相關規定，合先敘明。
二、上揭犯罪事實，業據被告於本院準備程序及審理時均自白不
    諱，且被告為警查獲後，經警採集其尿液檢體送驗，先以酵
    素免疫分析法（EIA ）初步檢驗，呈現安非他命類陽性反應
    ，再以氣相層析質譜儀法（GC/MS ）確認檢驗，亦呈現安非
    他命及甲基安非他命陽性反應之事實，有臺灣檢驗科技股份
    有限公司於100 年7 月27日所出具報告編號UL/2011/000000
    00號濫用藥物檢驗報告、新北市政府警察局新莊分局轄區列
    管毒品人口尿液採集送驗及檢體回復報告簽收簿（10）各1
    紙在卷可稽（見偵查卷第7 、8 頁），足徵被告任意性之自
    白與事實相符，應堪採信。再被告有上述事實欄所載之施用
    毒品紀錄，此觀卷附臺灣高等法院被告前案紀錄表1 份即明
    ，足認被告係於上述強制戒治執行完畢釋放後5 年內為本案
    施用毒品犯行，自應依毒品危害防制條例第23條第2 項規定
    ，依法追訴、處罰。本案事證明確，被告犯行洵堪認定，應
    依法論科。
三、按甲基安非他命係毒品危害防制條例第2 條第2 項第2 款所
    明定列管之第二級毒品。是核被告李芳荏所為，係犯毒品危
    害防制條例第10條第2 項之施用第二級毒品罪。被告施用甲
    基安非他命前，持有甲基安非他命之低度行為，為施用之高
    度行為所吸收，不另論罪。被告有上述事實欄所載之科刑及
    執行紀錄，此觀卷附臺灣高等法院被告前案紀錄表1 份即明
    ，其於受有期徒刑之執行完畢後，5 年以內故意再犯本件有
    期徒刑以上之罪，為累犯，應依刑法第47條第1 項規定加重
    其刑。爰審酌被告曾因施用毒品案件，經觀察、勒戒及強制
    戒治執行完畢釋放，並獲得不起訴處分之寬典（見卷附臺灣
    高等法院被告前案紀錄表），猶不知悔改，顯見其戒除毒癮
    之意志薄弱，惟其施用毒品係自戕行為，對他人法益尚無具
    體危害，兼衡被告之品行、智識程度、生活狀況、犯罪之動
    機、目的、手段、所生危害、坦承犯行之犯罪後態度等一切
    情狀，量處如主文所示之刑，並諭知易科罰金之折算標準。
據上論斷，應依刑事訴訟法第273 條之1 第1 項、第299 條第1
項前段，毒品危害防制條例第10條第2 項，刑法第11條前段、第
47條第1 項、第41條第1 項前段，判決如主文。
本案經檢察官陳建良到庭執行職務。
中    華    民    國   100    年    11    月    29    日
                  刑事第十八庭  法  官    羅 惠 雯
上列正本證明與原本無異。
如不服本判決，應於判決送達後10日內，向本院提出上訴書狀，
並應敘述具體理由；其未敘述上訴理由者，應於上訴期間屆滿後
20日內向本院補提理由書（均須按他造當事人之人數附繕本），
「切勿逕送上級法院」。
                                書記官    許 育 菁
中    華    民    國   100    年    12    月    1     日
附錄本案論罪科刑法條全文：
毒品危害防制條例第10條
施用第一級毒品者，處6 月以上5 年以下有期徒刑。
施用第二級毒品者，處3 年以下有期徒刑。